

618150019

- robertoloji@outlook.es
- ? 28110 Madrid

Más información

- · Carné de conducir
- Vehículo propio
- Disponibilidad total

Idiomas

- Español: Nativo
- Inglés: Nivel Intermedio

Habilidades

- Lenguajes de Programación: HTML,
 CSS, JavaScript, React, Node.js
- Herramientas y Tecnologías: Git, GitHub, Webpack, REST APIs
- Soft Skills: Buena comunicación, gestión de grandes equipos, resolución de problemas, habilidades interpersonales, organización del trabajo
- Otros: Dominio del paquete Office, automatización de tareas

Roberto López Jiménez

DESARROLLADOR WEB

Sobre mí

Especialista en desarrollo web con amplio conocimiento de lenguajes de programación y en constante actualización. Me dedico a crear sitios y aplicaciones ágiles y funcionales que responden a las necesidades de cada cliente. Tengo amplia experiencia en la realización de pruebas y gestión de proyectos, así como en la colaboración efectiva con equipos multidisciplinarios.

Experiencia laboral

Desarrollador Web

CodeMountain, León | Mar 2024 - Jun 2024

- Desarrollo de back end y front end para sitios web utilizando HTML, CSS, JavaScript y frameworks como React y Node.js.
- Colaboración con otros desarrolladores para garantizar la funcionalidad y atractivo del sitio web.
- Coordinación de equipos de trabajo y resolución de problemas técnicos.
- Implementación de soluciones para mejorar la experiencia del usuario y el rendimiento del sitio web.

Técnico en Emergencias Sanitarias

Serveo | Mar 2022 - Jun 2022

- Evacuación y traslado de pacientes en situaciones de emergencia.
- Apoyo psicológico a víctimas de situaciones críticas.
- Valoración del estado del paciente para determinar el nivel de urgencia y acciones a tomar.

Administrativo

Konecta | Jun 2010 - Mar 2022

- Gestión y digitalización de documentos.
- Formación de personal en el uso de herramientas digitales administrativas como Excel, Word y Google Drive.
- Manejo de tareas administrativas y coordinación de proyectos internos.

Educación

Grado Superior en Desarrollo Web

Universae Formación Profesional | Sep 2022 - Jul 2024

Grado Medio en Técnico en Emergencias Sanitarias

Escuela de Ciencias Sociales y de la Salud | Sep 2020 - Jul 2022